【裁判字號】    99,抗,909
【裁判日期】    990813
【裁判案由】    聲請再審
【裁判全文】
臺灣高等法院刑事裁定                   99年度抗字第909號
抗  告  人
即  聲請人  乙○○○○○律師事務所
兼  代表人  甲○○
上列抗告人因聲請再審案件，不服臺灣臺北地方法院中華民國99
年7 月19日駁回聲請再審之裁定（99年度聲再字第13號），提起
抗告，本院裁定如下：
    主  文
抗告駁回。
    理  由
一、按聲請再審，應以再審書狀敘述理由，附具原判決之繕本及
    證據，提出於管轄法院為之，此乃刑事訴訟法第429 條所明
    定。該項聲請再審程式之欠缺，非抗告程序中所得補正（最
    高法院71年度台抗字第337 號判例意旨參照）。又所謂原判
    決之繕本，乃實體確定判決之繕本，非指程式上判決或歷審
    、前審判決而言（最高法院96年度台抗字第666 號、95年度
    台抗字第545 號裁定意旨參照）。而再審係對於實體上確定
    判決聲請救濟之方法，對於程式上之判決要無再審可言。經
    下級審判決後，雖提起上訴，但因上訴不合法經程式判決駁
    回確定者，因上級審並未涉及實體上裁判，仍以原下級審法
    院之判決為實體確定判決。從而上級審法院以上訴不合法律
    上程式，從程式上駁回上訴者，聲請再審之對象仍為原法院
    之實體判決，並非上級審法院之程式判決（最高法院89年度
    台抗字第390 號、88年度台抗字第444 號、84年度台抗字第
    406 號裁定意旨參照）。如法院認為聲請再審之程序違背規
    定者，應以裁定駁回之，刑事訴訟法第433條亦有明文。
二、原裁定以抗告人即聲請人乙○○○○○律師事務所及甲○○
    對於原確定判決聲請再審，雖提出再審書狀、本院99年度上
    易字第146 號刑事判決（當事人即上訴人為甲○○，見原審
    卷第123至127頁）及網路版之本院99年度上易字第146 號刑
    事判決（當事人即上訴人為乙○○○○○律師事務所，見原
    審卷第33至34頁），惟其中網路版之判決書資料之當事人欄
    及理由欄所載之當事人即上訴人之代表人姓名均以「甲○○
    」代之，復無年籍資料可供辨識，送達處所亦付之闕如，則
    該判決書資料之當事人身分、住所既難以特定，實難認該文
    件屬判決繕本。茲聲請人既未提出原判決（關於乙○○○○
    ○律師事務所部分）之繕本，亦未附具聲請再審之證據，揆
    諸前開說明，其聲請再審之程序已違背規定。且查抗告人所
    提出之上開二份判決書內容，均係以上訴人之上訴違背法律
    上之程式而予駁回，屬程式判決，非實體之確定判決，揆諸
    首開說明，自不得以之作為聲請再審之對象。原裁定以抗告
    人聲請再審之程序，顯已違背規定，且無從命其補正，將抗
    告人再審之聲請予以駁回，經核於法尚無違誤。抗告意旨並
    未具體指摘原裁定有何違背法令之情形，仍執陳詞，泛言以
    聲請再審之事由，提起本件抗告云云，難認有理由，應予駁
    回。
據上論結，應依刑事訴訟法第412條，裁定如主文。
中    華    民    國    99    年    8     月    13    日
                  刑事第三庭  審判長法  官  陳博志
                                    法  官  劉興浪
                                    法  官  許文章
以上正本證明與原本無異。
不得再抗告。
                                    書記官  蔡慧娟
中    華    民    國    99    年    8     月    13    日


司法院資訊處製作；財團法人民間司法改革基金會備份。
